臺北高等行政法院裁定
110年度全字第46號
聲  請  人  林張珠                                     

訴訟代理人  陳盈璇  律師
相  對  人  新北市政府工務局


代  表  人  詹榮鋒              
上列當事人間聲請假處分事件，本院裁定如下：
　　主  文
聲請駁回。
聲請訴訟費用由聲請人負擔。
　　理  由
一、按行政訴訟法第298條第2項規定：「於爭執之公法上法律關
    係，為防止發生重大之損害或避免急迫之危險而有必要時，
    得聲請為定暫時狀態之處分。」準此，定暫時狀態之處分，
    須聲請人與相對人間因公法上法律關係發生爭執，為防止發
    生重大之損害或避免急迫之危險，且有必要，始得為之。所
    謂重大之損害，應綜合情形判斷是否對聲請人造成異常難以
    回復之損害，所稱急迫之危險，係指危險刻不容緩，無法循
    行政爭訟程序處理者而言。又依行政訴訟法第302條準用同
    法第297條關於準用民事訴訟法第526條第1項之規定，假處
    分請求及原因，應釋明之。而且此項釋明，非有特別情事，
    不得命供擔保以代釋明（行政訴訟法第301條參照）。因而
    依行政訴訟法第298條第2項規定聲請作成定暫時狀態之處分
    ，聲請人對爭執之公法上法律關係及定暫時狀態之必要，應
    為釋明，否則其聲請即難以准許。　　
二、本件的經過：
㈠、聲請人於民國110年1月6日就坐落於新北市○○區○○段395、396
    地號土地之新北市○○區○○路0巷00弄00號房屋(下稱系爭建物
    )，向相對人申請核發合法房屋證明，案經相對人審查，認
    所查得之相關資料均未能證明系爭建物係於「中和鄉都市計
    畫案」發布實施日即44年2月19日前即已存在，無憑認定為
    合法房屋，相對人遂依新北市政府核發合法房屋證明處理要
    點第2點第1項第1款規定，以110年1月15日新北工使字第110
    0028677號函(下稱原處分)否准聲請人所請。
㈡、聲請人不服原處分，循序提起行政訴訟(本院110年度訴字第1
    027號)訴請相對人應依申請發給系爭建物合法房屋證明，
　　並於訴訟進行中，認為相對人以原處分駁回聲請人之合法房
    屋證明申請，致使系爭建物承租人（即訴訟代理人）無法向
    新北市政府城鄉發展局申請租金補貼，經新北市政府城鄉發
    展局要求於110年12月31日前補提系爭建物合法房屋證明後
    方得進行租金補貼之後續審查，是依行政訴訟法第298條第2
    項請求定系爭建物屬合法建物之暫時狀態假處分，以利系爭
    建物承租人得據此先為租金補貼之申請等語。
三、經查，聲請人前向相對人申請系爭建物合法房屋證明遭以原
    處分駁回申請一情，固有原處分在卷可稽，堪認聲請人與相
    對人間確有爭執之公法上法律關係存在。惟聲請人關於聲請
    假處分之原因，僅稱原處分造成系爭建物承租人因此無法向
    新北市政府城鄉發展局申請租金補貼云云，然此顯非聲請人
    本人所受損害，亦非無法循行政爭訟程序處理而可認有何急
    迫危險，自難認聲請人已釋明其因原處分否准系爭建物合法
    房屋證明受有何重大損害或急迫危險。揆諸前揭規定及說明
    ，本件不符聲請定暫時狀態假處分之要件，聲請人聲請假處
    分，於法未合，應予駁回。
四、依行政訴訟法第104條、民事訴訟法第95條、第78條，裁定
    如主文。　　
中　　華　　民　　國　　111 　年　　1 　　月　　10　　日
                    臺北高等行政法院第五庭
                              審判長法  官　蘇嫊娟 
                                    法  官　劉正偉 
                                    法  官　陳雪玉
上為正本係照原本作成。
如不服本裁定，應於送達後10日內向本院提出抗告狀（須按他造
人數附繕本）。
中　　華　　民　　國　　111 　年　　1 　　月　　10　　日
                                    書記官  王月伶